【裁判字號】    92,交上易,616
【裁判日期】    920305
【裁判案由】    過失傷害等
【裁判全文】
臺灣高等法院臺中分院刑事判決              民國九十二年度交上易字第六一六號
    上  訴  人  臺灣彰化地方法院檢察署檢察官
    被      告  甲○○
右上訴人因被告過失傷害等案件，不服臺灣彰化地方法院九十一年度交易字第一三○
號，中華民國九十二年三月五日第一審判決（起訴案號：臺灣彰化地方法院檢察署九
十一年度偵字第四一三一、六七一九號），提起上訴，本院判決如左：
    主      文
上訴駁回。
甲○○緩刑年。
    事實及理由
一、本案經本院審理結果，認第一審判決認事用法及量刑均無不當，應予維持，並引
    用第一審判決書記載之事實、證據及理由（如附件）。
二、被告甲○○在本院承認酒後駕駛ＰＶ－三四五七號自用小貨車外出，於九十一年
    四月十二日十七時五十五分許，行經彰化縣鹿港鎮洋厝里洋厝巷三十一號前，疏
    於注意撞及戊○○所騎駛後載丙○○之ＨＢ六－一○三號重型機車，致戊○○、
    丙○○二人受傷屬實，而被告肇事後經施以酒精濃度測試，高達○．四五ＭＧ／
    Ｌ，亦有酒精濃度測試單在卷可稽，則其有酒後駕車肇事之犯行，極為明確，原
    審予以酌情量罰，就酒後駕車部分，處以有期徒刑二月，就業務過失傷害部分，
    處以有期徒刑伍月，並定執行刑為有期徒刑六月及諭知易科罰金之折算標準，核
    無不合，檢察官上訴意旨謂量刑過輕云云，非可採取，上訴為無理由，應予駁回
    。末查被告以前未曾受有期徒刑以上刑之宣告，有臺灣高等法院被告全國前案紀
    錄表可考，而被告於肇事後，在本院審理中答應願與告訴人和解，賠償損害，雙
    方業已在九十二年五月七日達成和解，有告訴人陳報之和解契約書在卷為憑，告
    訴人並表示不再追究，被告經此次受刑之宣告教訓，應知所警惕，邇後當無再犯
    之虞，本院認其所宣告之刑，以暫不執行為適當，故予同時諭知緩刑三年，以啟
    自新。
三、據上論斷，應依刑事訴訟法第三百七十三條、第三百六十八條，刑法第七十四條
    第一款，判決如主文。
本案經檢察官乙○○到庭執行職務。
中      華      民      國      九十二     年     五      月    十四    日
                                臺灣高等法院臺中分院刑事第二庭
                                      審判長法  官  羅  禮  政
                                            法  官  蔡  聰  明
                                            法  官  陳  欣  安
右正本證明與原本無異。
不得上訴。
                                            書記官  紀  美  鈺
中      華      民      國      九十二     年     五      月    十五    日
                                                                        Ｒ
臺灣彰化地方法院刑事判決                        九十一年度交易字第一三號
    公  訴  人  臺灣彰化地方法院檢察署檢察官
    被      告  甲○○  男  三十一歲（民國○○年○月○日生）
                        住彰化縣鹿港鎮洋厝里洋厝巷二號
                        身分證統一編號：Ｎ一二三五七八八八號
右列被告因業務過失傷害等案件等，經檢察官提起公訴（九十一年度偵字第四一三一
號、第六七一九號號），本院判決如左：
    主  文
甲○○服用酒類，不能安全駕駛動力交通工具而駕駛，處有期徒刑貳月，如易科罰金
，以參佰元折算壹日；又從事業務之人，因業務上之過失傷害人，處有期徒刑伍月，
如易科罰金，以參佰元折算壹日；應執行有期徒刑陸月，如易科罰金，以參佰元折算
壹日。
    事  實
一、甲○○從事塑膠事業工作，平日駕駛自用小貨車載貨，為從事駕駛業務之人，於
    民國九十一年四月十二日十七時許，在其位於彰化縣鹿港鎮洋厝里洋厝巷二號之
    住處飲用一瓶維士比後，明知服用酒類後其酒精濃度過量已不得駕車，竟仍於半
    小時後駕駛車牌號碼ＰＶ─三四五七號自用小貨車外出，沿彰化縣鹿港鎮洋厝里
    洋厝巷由北往南（起訴書誤載為南往北）行駛，於同日十七時五十五分行經洋厝
    巷三十一號前時，本應注意汽車除行駛於單行道或指定行駛於左側車道外，在未
    劃標線之道路，應靠右行駛，及行經狹路、無號誌之交岔路口，應減速慢行，作
    隨時停車之準備，且依當時情形，並無不能注意之情事，竟疏於注意，適有戊○○無照駕駛車牌號碼ＨＢ六─一○三號重型機車搭載丙○○，二人復均未戴安全
    帽，沿產業道路由東往西行駛，亦行經該處時，本應注意車輛行至無號誌之交岔
    路口，左方車應暫停讓右方車先行，而依當時情形，又無不能注意之情事，竟亦
    疏於注意，致使甲○○駕駛之自用小貨車因此碰撞戊○○、丙○○所騎乘之重型
    機車，致戊○○受有頭部外傷併腦震盪、右踝骨骨折、右大腿撕裂傷二公分等傷
    害，丙○○則受有顱骨骨折併顱內出血、大腦缺氧病變、疑似第二、第三頸椎脫
    位等傷害。嗣於同日十九時四十分許，警方在彰化縣警察局鹿港分局海埔派出所
    對甲○○施以酒精濃度測試，其呼氣酒精濃度值仍高達零點四五ＭＧ／Ｌ。
二、案經丙○○之父丁○○訴由彰化縣警察局鹿港分局報告及戊○○告訴臺灣彰化地
    方法院檢察署檢察官偵查起訴。
    理  由
一、右開事實，業據被告甲○○於本院審理中自白不諱，核與告訴人戊○○、丁○○
    指訴之情節相符，並有道路交通事故調查報告表一紙、財團法人彰化基督教醫院
    診斷書二紙、財團法人彰化基督教醫院二林分院診斷書一紙、照片四張附卷可稽
    。按汽車除行駛於單行道或指定行駛於左側車道外，在未劃標線之道路，應靠右
    行駛；行經狹路、無號誌之交岔路口，應減速慢行，作隨時停車之準備；汽車駕
    駛人飲用酒類或其他類似物後其吐氣所含酒精濃度超過每公升○‧二五毫克以上
    者，不得駕車；道路交通安全規則第九十三條第一項第三款、第九十五條第一項
    、第一百零二條第一項第二款分別定有明文，被告駕車自應注意上述道路交通安
    全規定，且依當時路況，又無不能注意之情形，竟疏未注意，以致車禍肇事使人
    受傷，被告應有過失；又騎乘機車無論駕駛人或附載座人均應配帶安全帽，及行
    經狹路、無號誌之交岔路口，左方車應暫停讓右方車先行，道路交通安全規則第
    八十八條第二項、第一百零二條第一項第二款亦分別定有明文，再觀本件警卷所
    附之現場照片、配合道路交通事故調查報告表繪製之圖示，自三十一號巷由東向
    西方向行駛，至路口前對左、右來車（即洋厝巷之來車）之動向應可清晰了然，
    並無死角，若被害人戊○○於通過該路口前確有暫停，待確定右方無來車方通過
    路口，應當不致肇生本件事故，被害人戊○○、丙○○二人復均未戴安全帽，戊○○駕駛機車亦未注意上揭規定，即冒然通過該路口，對本件事故之發生亦同有
    過失；本件車禍經送鑑定，台灣省彰化縣區車輛行車事故鑑定委員會及台灣省車
    輛行車事故覆議鑑定委員會亦均持相同看法，有台灣省彰化縣區車輛行車事故鑑
    定委員會九十一年八月五日彰鑑字第九一○四七八號函附之鑑定意見書，及台灣
    省車輛行車事故覆議鑑定委員會九十一年十月二十三日府覆議字第九一二一一六
    號函在卷可參。另查被告之過失駕駛行為，核與被害人二人之傷害結果間，具有
    相當因果關係，是被告過失傷害之犯行堪以認定。又被告於車禍發生後，為警測
    得呼氣酒精濃度值為零點四五ＭＧ／Ｌ，有酒精濃度測試單在卷可憑，雖未達標
    準值之零點五五ＭＧ／Ｌ，惟被告在駕車出門之前半小時確有飲酒一情，業據其
    供承在卷，且警訊中有多話之現象，此有測試觀察紀錄表附卷可參，顯見被告確
    已達不能安全駕駛之標準，被告酒後駕車之犯行亦堪認定。
二、核被告所為，係犯刑法第二百八十四條第二項前段之業務過失傷害罪、第一百八
    十五條之三之服用酒類不能安全駕駛動力交通工具罪。被告以一過失行為致告訴
    人戊○○、被害人丙○○二人受傷，係一行為觸犯二業務過失傷害罪名，仍僅論
    以一業務過失傷害罪。其所犯上開業務過失傷害罪、酒後駕車罪二罪，犯意各別
    ，罪名不同，應予分論併罰。又被告因酒醉駕車致人受傷，應依道路交通管理處
    罰條例第八十六條第一項規定加重其刑。至被告雖辯稱案發當時，已下班而非從
    事駕駛業務行為，惟查：被告平日以該小貨車載運貨物，亦據其供承在卷，係屬
    從事駕駛業務之人，而此種駕駛之能力，係存在於其一身之智能與體能，法律上
    因其平日反覆從事此種駕駛行為之社會活動，且此種駕駛業務行為本身，帶有可
    能導致對於自己或他人生命、身體、財產上潛在之高度危險性，而期事實上從事
    業務之人能秉持過於普通人之注意義務，以平衡社會生活之需要與社會安全之維
    護，故加重其法律上之責任，是只要事實從事駕駛行為本身，即係屬從事其業務
    之行為，並不以是否為上班時間而有區分，方符合從事業務之人之高度注意義務
    之立法目的，是被告肇事當時並未載運貨物，並不足以採為有利於其之認定，併
    予敘明。爰審酌被告犯罪所生之危害、酒後駕車以致肇事、被害人本身對事故之
    發生、損害之擴大亦同有過失，被告並無前科、犯罪後坦承犯行之態度等一切情
    狀，量處如主文所示之刑，並諭知易科罰金之折算標準，及定其應執行之刑。
據上論斷，應依刑事訴訟法第二百九十九條第一項前段，刑法第一百八十五條之三、
第二百八十四條第二項前段、第五十五條、第四十一條第一項前段、第五十一條第五
款，道路交通管理處罰條例第八十六條第一項，罰金罰鍰提高標準條例第一條前段、
第二條，判決如主文。
本案經檢察官黃鼎鈞到庭執行職務。
中    華    民    國    九十二    年      三      月        五         日
                                臺灣彰化地方法院刑事第二庭
                             法      官  吳俊螢
右正本證明與原本無異。
如不服本判決，應於送達後十日內向本院提出上訴狀(須附繕本)。
告訴人或被害人對於判決如有不服具備理由請求檢察官上訴者，其上訴期間之計算係
以檢察官收受判決正本之日期為準。
                                    法院書記官  莊  玉  惠
中    華    民    國    九十二    年      三      月        六         日
刑法第一百八十五條之三：
服用毒品、麻醉藥品、酒類或其他相類之物，不能安全駕駛動力交通工具而駕駛者，
處一年以下有期徒刑、拘役或三萬元以下罰金。
刑法第二百八十四條
因過失傷害人者，處六月以下有期徒刑、拘役或五百元以下罰金。致重傷者，處一年
以下有期徒刑、拘役或五百元以下罰金。
從事業務之人，因業務之過失傷害人者，處一年以下有期徒刑、拘役或一千元以下罰
金。致重傷者，處三年以下有期徒刑、拘役或二千元以下罰金。


司法院資訊處製作；財團法人民間司法改革基金會備份。
